【裁判字號】    89,訴,125
【裁判日期】    900724
【裁判案由】    損害賠償
【裁判全文】
臺灣雲林地方法院民事判決  八十九年度訴字第一二五號
    原      告  甲○○
                己  ○
                丁  ○
                戊  ○
                乙○○
    被      告  丙○○
    訴訟代理人  吳炳輝  律師
右被告因公共危險案件，經原告提起損害賠償之附帶民事訴訟（八十九年度附民字第
二號），由本院刑事庭裁定移送前來，本院判決如左：
    主      文
被告應給付原告甲○○新臺幣壹拾參萬壹仟貳佰貳拾肆元、給付原告己○新臺幣壹拾
參萬陸仟柒佰貳拾元、給付原告丁○新臺幣柒萬捌仟陸佰柒拾貳元、給付原告戊○新
臺幣參拾伍萬捌仟肆佰零參元、給付原告乙○○新臺幣壹拾貳萬伍仟零陸拾陸元，並
均自八十八年十二月二十四日起，至清償日止，按週年利率百分之伍計算之利息。
原告其餘之訴駁回。
訴訟費用由原告甲○○、己○、乙○○各負擔三十分之二，原告丁○負擔三十分之一
，原告戊○負擔三十分之五，餘由被告負擔。
本判決原告勝訴部分，於原告甲○○、己○、乙○○各以新臺幣肆萬元、原告丁○以
新臺幣貳萬元、原告戊○以新臺幣壹拾貳萬元為被告供擔保後，各得假執行；但被告
如於假執行程序實施前，分別以新臺幣壹拾參萬壹仟貳佰貳拾肆元為原告甲○○預供
擔保、以新臺幣壹拾參萬陸仟柒佰貳拾元為原告己○預供擔保、以新臺幣柒萬捌仟陸
佰柒拾貳元為原告丁○預供擔保、以新臺幣參拾伍萬捌仟肆佰零參元為原告戊○預供
擔保、以新臺幣壹拾貳萬伍仟零陸拾陸元為原告乙○○預供擔保，得免為假執行。
原告其餘假執行之聲請均駁回。
    事      實
甲、原告方面：
一、聲明：被告應分別給付原告甲○○新台幣（下同）二十六萬三千四百九十元、原
    告己○二十二萬四千零六十六元、原告丁○十一萬一千六百九十元、原告戊○五
    十九萬二千八百元、原告乙○○十六萬九千六百三十元，並均自起訴狀繕本送達
    被告之翌日起至清償日止，按週年利率百分之五計算之利息；並均陳明願供擔保
    請准為假執行之宣告。
二、陳述：
  (一)被告丙○○與其夫鄭金訓及兩名幼子賃居於雲林縣虎尾鎮○○里○○路一號，夫
    妻二人均從事印刻工作，晚間則與幼子住宿於前址閣樓。民國八十八年一月七日
    下午六時許，因虎尾鎮連續二次大規模停電，被告乃在閣樓上點蠟燭照明，於當
    日下午八時許全面恢復供電，詎被告疏未將閣樓上之蠟燭熄滅，至當日下午十時
    許，渠等閣樓住處開始起火燃燒，並延燒至隔鄰，將同鎮○○路四十號之原告己○住處、同鎮○○路四十之一號原告戊○之魚貨攤舖、同鎮○○路四十號原告乙○○之雜貨店舖、甲○○之裁縫店舖、丁○之麵攤舖燒燬，案經檢察官以公共危
    險罪提起公訴。
  (二)按因故意或過失不法侵害他人之權利者，負損害賠償責任；不法毀損他人之物者
    ，應向被害人賠償其物因毀損所減少之價額，民法第一百八十四條第一項、第一
    百九十六條分別定有明文。因被告上開之過失行為，致原告甲○○所有如附表
    所示之物品，原告己○所有如附表所示之物品，原告丁○所有如附表所示之
    物品，原告戊○所有如附表所示之物品，原告乙○○所有如附表所示之物品
    均全數毀壞，蒙受之損害甚鉅，計原告甲○○損失二十六萬三千四百九十元、原
    告己○損失二十二萬四千零六十六元、原告丁○損失十一萬一千六百九十元、原
    告戊○損失五十九萬二千八百元、原告乙○○損失十六萬九千六百三十元，被告
    自應負損害賠償之責。
  (三)對被告抗辯之陳述：
  1.原告甲○○部分：伊確實有購買如伊所提損失單據上之物品，且尚有許多物品被
    燒燬未能查出。
  2.原告己○部分：伊物品被燒燬是事實。
  3.原告丁○部分：失火時，伊尚在賣麵營業，伊看到被告住處二樓起火後，即趕忙
    叫己○起床逃離現場；又伊物品被燒燬是事實，不是謊報。
  4.原告戊○部分：伊於損失單據所列之物品均為伊營業所用，不容被告否認。
  5.原告乙○○部分：火災後，伊聽聞許多人指稱係被告於家中點蠟燭未熄滅而引起
    ，消防單位鑑定的結果亦認為起火點是在被告住處，故本件火災應是被告之過失
    所引起，且刑事部分也已判決確定；又伊房屋內之物品確實均因本次火災而遭燒
    燬。
三、證據：提出台灣雲林地方法院檢察署檢察官八十八年度偵字第一七四五號起訴書
    一份、收據十張、估價單二十五張、明細單十三張、出貨單、送貨單、發票、證
    明書、銷貨資料各一紙、損害總整理表五份、照片三十二幀（以上均為影本），
    並聲請囑託華聲企業發展鑑定顧問有限公司（下稱華聲公司）鑑定火損金額。
乙、被告方面：
一、聲明：原告之訴及假執行之聲請均駁回；如受不利之判決，願供擔保請准免為假
    執行。
二、陳述：
  (一)本件火災之發生被告並無過失，刑事判決認定之事實顯有錯誤，不足採為本件認
    定之依據，蓋案發前，被告並未在住處之閣樓上點蠟燭照明，斯時被告全家仍在
    一樓，並未上樓就寢，自無需點燃蠟燭，刑事庭徒以黃信義及其配偶王寶月之供
    詞為依據，顯有偏頗，黃信義夫妻二人先則認定鄭金訓失火，俟因鄭金訓獲不起
    訴處分，方再以被告為追究對象，其供詞互有出入，顯不足為據；且雲林縣警察
    局火災調查報告書（下稱火災調查報告書）亦明載無法斷定本件火災係因蠟燭未
    熄所致，而被告住家與原告住家同屬舊式木製平房，天花板互為相通，被告察覺
    失火時，乃從隔鄰黃信義住處之天花板上所引起，此亦經王寶月於虎尾分駐所所
    是認，故本件失火實非被告蠟燭未熄所致。
  (二)否認原告所提出之收據、估價單、明細單、出貨單及照片等私文書之真正性，且
    上開單據上所載之物品於火災發生時是否確實存在，與放置於現場之物品是否同
    一，原告均未舉證。
  (三)華聲公司之鑑定以空間推測法及空間重建推測法、進銷存推測法推估均不正確，
    且所附照片亦無法顯示有原告所主張之物品存在，兩相對照不免疑處重重，無法
    為本件證據認定之依據。再者，無法鑑定之部分亦以技術困難含糊鑑定，華聲公
    司片面以原告提出之單據，以市價三成至八成推估物品之價值，所憑依據為何，
    無法令人信服，而折舊耗損之計數，亦失之不定，毫無根據，綜觀該鑑定報告，
    可謂漏洞百出，內容顯有違誤。
  (四)被告為鄭金訓之配偶，夫妻二人所居住之虎尾鎮○○路一號為鄭金訓所承租，渠
    等對於房屋之維護使用，已盡一般人之注意義務，而無過失可言，自可排除民法
    第一百八十四條侵權行為規定之適用。刑事部分認定被告失火，被告再三否認，
    雖經判決並經緩刑之諭知，足見被告確無過失之可言。
三、證據：聲請訊問證人鄭金訓。
丙、本院依職權調閱台灣雲林地方法院檢察署八十八年度偵字第一四八一號、第一七
    四五號、本院八十八年度易字第九七七號、台灣高等法院台南分院八十九年度上
    易字第五二四號刑事案卷。
    理      由
一、本件原告起訴主張：八十八年一月七日下午六時許，雲林縣虎尾鎮連續大規模停
    電二次，被告丙○○乃在其所租住之中正路一號閣樓上點蠟燭照明，於當日晚間
    八時許恢復供電後，被告竟疏未將閣樓上之蠟燭熄滅，致於當日晚上十時許，閣
    樓開始起火延燒，而燒燬原告之房屋、攤位內之物品，計原告甲○○損失二十六
    萬三千四百九十元、原告己○損失二十二萬四千零六十六元、原告丁○損失十一
    萬一千六百九十元、原告戊○損失五十九萬二千八百元、原告乙○○損失十六萬
    九千六百三十元，被告自應負損害賠償之責，爰依侵權行為法則，請求被告賠償
    渠等所受之損害及法定之遲延利息等情。
二、被告則以本件失火伊並無過失，刑事判決認定之事實有誤；否認原告所提出之收
    據、估價單、明細單、出貨單及照片等私文書之真正性，且原告並未舉證其所提
    出之單據上所載之物品於火災發生時是否確實存在、與放置於現場之物品是否同
    一；華聲公司之鑑定不正確等語，資為抗辯。
三、經查，原告戊○位於雲林縣虎尾鎮○○路四十之一號之店舖，原告己○、甲○○
    、丁○、乙○○所有分別位於同鎮○○路四十號內之住處、攤舖，於八十八年一
    月七日下午十一時許（起訴狀誤載為晚上十時許），因本件大火延燒而致毀損之
    事實，為被告所不爭執，並有火災調查報告書附於雲林縣警察局虎尾分局刑事案
    件偵查卷宗在卷可稽，自屬真實。原告主張本件失火係因被告於停電時，在其住
    處閣樓上點蠟燭照明，於復電後，卻疏未將閣樓上之蠟燭熄滅，致於當日晚上十
    時許，閣樓開始起火延燒而起，被告則否認之，辯稱：案發前，伊並未於住處之
    閣樓上點燃蠟燭照明，斯時伊全家仍在一樓，並未上樓就寢，自無需點燃蠟燭，
    且火災調查報告書亦明載無法斷定本件火災係因蠟燭未熄所致，而被告住家與原
    告住家同屬舊式木製平房，天花板互為相通，被告察覺失火時，乃從隔鄰黃信義
    住處之天花板上所引起，實非被告蠟燭未熄所致云云。
四、惟查，雲林縣虎尾鎮○○路一號木造房屋，為被告與其家人所租住一節，為被告
    所不爭執。而本件火災事故現場，依前開雲林縣警察局警消字第一二六○號火災
    調查報告書及現場相片所示：以虎尾鎮○○路一號與三號閣樓後方隔鄰處木材樑
    柱受熱燒失炭化最為重，此有該報告書所附之編號七、十六號照片可參；中正路
    一號與三號後側廚房、浴室磚牆、水泥剝落情形，一號較三號嚴重，此有編號九
    號照片可參；中正路一號與三號隔鄰之磚柱，靠中正路一號方向受熱較嚴重，此
    有編號十號照片可參；中正路一號與三號後側廚房、浴室磚牆上方之木架，以中
    正路一號受熱燒失較為嚴重，其木材受熱炭化亦靠中正路一號方向較為嚴重，有
    編號十一、十七號照片可參；中正路一號閣樓樓梯口下方燒損之遺留物及遺留之
    木材架，燒失均為嚴重，有編號十二號照片可參；中正路一號內部閣樓木材樑架
    及後側磚牆受熱炭化及水泥剝落情形，均為嚴重，此有編號十三、十四號照片可
    參；中正路一號前半部木架燒損後受熱炭化嚴重，有編號十五號相片可參；中正
    路一號內放置於閣樓樓梯附近之物品燒損嚴重，有編號二一號相片可參；中正路
    一號之閣樓板，其板面上方受熱較下方受熱嚴重有編號二三、二四號相片可參。
    再者，雲林縣警察局消防隊組員林義泰於本院刑事庭審理被告丙○○被訴公共危
    險案件中亦到庭證稱：依現場燃燒方向、燒損之處所、炭化程度、水泥受熱剝落
    情形研判起火點，如照片編號十一，中正路一號上之橫樑已經燒光，三號雖然炭
    化嚴重，但還在（指橫樑還在磚牆上），一號之水泥剝落比較嚴重；照片編號十
    之柱子係中正路一號與三號共用之柱子，左邊（指中正路一號）燒損比較嚴重，
    右邊（指中正路三號）比較不嚴重；如照片編號十九、二十所示，屋內物品燒損
    程度嚴重（中正路一號），勘災時發現三號有些酒類與罐頭尚未受損；從照片編
    號三可看出中正路一號燒損較嚴重；如照片編號七所示起火點應在一號與三號廚
    房附近，故研判起火點是中正路一號；又如照片編號九所示，直立之柱子上方炭
    化較嚴重，可見當時由上往下燒，照片編號十六所示亦同，係從閣樓往四面八方
    延燒等語（見本院八十八年度易字第九七七號公共危險案刑事卷宗八十八年十二
    月二日訊問筆錄）；足見本件火災起火戶為被告所租住之虎尾鎮○○路一號之事
    實，至為灼然。
五、次查，本件火災受災戶（同鎮○○路三號）即被告之隔鄰黃信義於本院刑事庭審
    理上開公共危險案件時到庭指訴：當天停電二次，伊太太王寶月聞到煙味後，過
    去隔壁（按：指被告住處）問發生何事，被告的先生鄭金訓告訴伊太太，「素月
    」（即被告）蠟燭未吹熄，已經著火等情；另目擊證人王寶月於本院刑事庭亦到
    庭證稱：看到隔壁中正路一號有煙冒出來，伊到隔壁去看，被告的先生鄭金訓告
    訴伊，素月點蠟燭未弄熄著火了，伊看到被告拿臉盆裝水一直往二樓閣樓在潑等
    語。另目擊證人即當時擔任統一超商光復路門市部之店員張嘉明亦於刑事庭審理
    時證稱：「‧‧‧火災發生時，附近之人跑來告訴我說，說對面發生火災在冒煙
    了，當時我有拿滅火器想幫忙，但火太大了，‧‧‧，我看到巷子的右邊都是火
    ，火苗冒出的地點是在房子後面的部分，不是靠圓環馬路這邊，巷子右邊第一棟
    房子是中正路一號」等語綦詳（見本院八十八年度易字第九七七號刑事卷第四八
    頁）。此外，參以被告丙○○於前開公共危險刑事案件偵、審中亦不否認停電時
    其確有使用蠟蠋照明等情屬實，並曾供述：（聞到煙味時，妳有何舉動？）我就
    叫我先生趕快找，我在樓下找一圈，並未找到什麼，我先生正好從浴室出來，便
    叫我到樓上找找，我一到二樓梯口，即看到右上方天花板和隔鄰間有煙冒出，‧
    ‧‧，我立即拿臉盆裝水來滅火，‧‧‧，並下樓叫我先生打一一九，我帶二個
    小孩拉開鐵門往外跑時，便見一位不認識之年輕人（按指張嘉明）有拿滅火器到
    樓上滅火，‧‧‧，當店門打開時，隔壁菸酒店老闆娘有跑過來（按指王寶月）
    ‧‧‧等情（見警卷八十八年一月十二日丙○○談話筆錄）。核與目擊證人王寶
    月及張嘉明於刑事庭審理時證述之情節，大致相符。足見本件火災之發生，應係
    被告於停電時，在其住處閣樓點燭照明，於復電後，疏未熄滅，致於當日晚上十
    一時許，燭火延燒至閣樓，並向四鄰蔓延，而燒燬原告五人前開之房屋或攤位，
    應堪認定。另被告被訴公共危險刑事案件，經偵審結果，亦認被告觸犯失火罪責
    ，判處其罪刑確定一節，有本院八十八年度易字第九七七號、台灣高等法院台南
    分院八十九年度上易字第五二四號刑事案卷可憑。益徵被告對於本件火災之發生
    確有疏失至灼。綜上，本件被告丙○○用燭不慎引燃火災，事證甚為明確，被告
    徒以案發前，其並未於住處之閣樓上點燃蠟燭照明，且火災調查報告書亦無法斷
    定起火原因，其受緩刑宣告等語為辯，無非係諉責之詞，不足採信。另鄭金訓乃
    被告之配偶，其陳詞不免偏頗，是被告聲請訊問鄭金訓，無非為其緩頰，核無必
    要，爰不予傳訊，並此敘明。
六、又原告主張渠等前揭攤舖及其內所置如附表所示之財物，因本次火災
    而被燒燬一節，已據渠等提出收據十張、估價單二十五張、明細單十三張、出貨
    單、送貨單、發票、證明書、銷貨資料各一紙為證，被告雖否認原告所提之前開
    證明文件。惟查，原告甲○○前此在火災現址從事縫紉業；原告己○遭火焚燬處
    所僅屬單純住家；原告丁○則在該處擺設麵攤；原告戊○以魚丸加工為業；原告
    乙○○則係經營日用品生意，已據原告五人分別陳明在卷，並為被告所不爭執。
    而觀諸渠等所提之損失物品清單，其所臚列之內容項目，若非與渠等所從事之行
    業有直接關聯，即屬日常家庭用品，參以原告所提受損項目雖多，惟每項物品單
    價不高，原告復能一一提出來源證明，是依常情論之，原告損失清單所列項目，
    尚難認有何不洽。再者，原告所提財損項目經華聲公司鑑驗結果，除戊○所提收
    據上所載魚丸五百斤、虱目丸一百斤部分，因此等物品進貨日期為八十七年十二
    月十三日，距火災當日已相隔近一月，參以魚丸、虱目丸具有時間性及新鮮度，
    上開物品應已售罄，更何況八十八年一月五日亦進同一價格之物品，故上開漁貨
    應不予認列外（見鑑定報告書附件三估價鑑定表第十三頁），其他物品應屬存在
    一節，亦有該公司出具之鑑定書可憑。雖華聲公司鑑驗上開項目，主要係以當事
    人提供之火災當時所拍攝之存證照片，以及原告所言存放物品之場所是否符合其
    空間，尺寸大小是否符合現場規模，並以殘骸推斷其物品之存在，或雖無殘骸，
    然因物之存放必與其使用需求具有關聯性，在不能否定之情形下，唯有相信其存
    在等科學邏輯法則，予以評估；而原告所列物品之數量，則採用空間重點推測法
    ，佐以空間重建推測法、進銷存推測法，予以推估一節，已據該公司於前揭鑑定
    書總則項下敘明。由於本件火災發生距今已有年餘，歷經人為撿拾、天然氣候變
    化，現場破壞嚴重，因此該公司自無法再次一一清點現場物品，不得乃以前揭方
    法推估原告所提清單上之物品、數量，然前揭推估既有其上開科學之依據，亦與
    經驗法則無違，則華聲公司所為之鑑驗結果仍俱一定之參考價值。是原告主張如
    附表所示財物，因本次火災而告滅失一節，堪可採信。被告空言否認前開損失單
    據之真正及原告受損物品數量，即無足採。
七、再查，原告等所提之火損清單，除戊○所列魚丸五百斤、虱目丸一百斤部分應予
    剔除外，其餘所載項目均屬合理存在，業如前述，而前揭物品，因燒燬而不能回
    復原狀，經原告自行估列價值，甲○○認其受損金額為二十六萬三千四百九十元
    、己○認其受損金額為二十二萬四千零六十六元、丁○認其受損金額為十一萬一
    千六百九十元、戊○認其受損金額為五十九萬二千八百元、乙○○認其受損金額
    為十六萬九千六百三十元等情，有前揭清單可憑。又上開財物價格，經華聲公司
    鑑定結果，與原告起訴所主張數額，雖有部分差異，然因該公司就上開物品鑑定
    價格，其方法係對於每一項目之動產，或以逐項方式向坊間商品陳售部訪價，或
    以電話簿內登錄之販售商進行訪價，再以同類商品之平均售價，推定該物品之市
    價，物品若屬陳列於貨架或堆棧於倉庫預備出售之商品，則以成本價評估，不予
    折舊；若商品在銷售中或使用消耗中，則以當事人陳報之購買日期推估至火災當
    日物品正常之消耗率，推算其價值；自用之動產則以中古行情或折舊價為原則（
    參見鑑定報告書總則部分第十點至第十三點）；至於修繕費用部分，則以修繕費
    與建物殘餘價值（以重置成本推估）相比較，若前者高於後者，則以後者認列；
    若前者低於後者，則以前者認列（鑑定報告書鑑定理由說明部分第二點不動產部
    分第(一)小點不動產價值推估第3.點）等情，業經該公司於鑑定書內敘明其鑑定經
    過綦詳。按原告因本件火災所燒燬之生財器具及家用物品新舊摻雜，欲由渠等證
    明其所有被燒燬物品之品級及殘值有事實上之困難，而華聲公司就原告所陳報之
    庫存預售品，以成本價認列，至仍在使用中之舊品，則以中古物價認列，均屬鍥
    合事理。因之，該公司此項鑑定結果堪供本院認定原告損害之參考，是原告主張
    其遭燒燬之物品價值，其中超過該公司鑑定價值部分，尚屬不能證明，應減按該
    公司鑑定結果為準，至原告起訴主張所列物品價值，低於該會鑑定結果者，即應
    以原告原主張較低之價格為準。本院據此估算原告各人所列物品總價值為：
  (一)原告甲○○部分：共計十三萬四千四百七十四元（98782＋35692＝134474），惟
    其中白鐵水槽部分，原告甲○○所陳報之損失額為二千元，鑑定報告書則誤載為
    七千元，依華聲公司以七千元所估算之複價為四千五百五十元計，可知華聲公司
    就此物品所估定之折舊成數為六五折（4550÷7000＝0.65），故依原告甲○○所
    陳報之損失額為二千元計，本件物品之損失價額應為一千三百元（2000×0.65＝
    1300），超出此數額部分（計三千二百五十元），應予扣除，故原告甲○○所損
    失之物品及修繕價額共計十三萬一千二百二十四元（000000－0000＝131224）。
  (二)原告己○部分：共計十三萬九千零十元（44540＋94470＝139010），惟鑑定書內
    其中編號九鐵辦公桌一千五百四十元及編號十暖爐七百五十元部分，原告己○並
    未請求，兩者合計二千二百九十元部分自應予以扣除，故原告己○所損失之物品
    及修繕價額共計十三萬六千七百二十元（000000－0000＝136720）。
  (三)原告丁○部分：共計八萬零九百五十二元（45952 ＋35000＝80952），惟鑑定書
    其中編號二十八號果汁機四百八十元及編號二十九號瓦斯爐一千八百元部分，原
    告丁○並未請求，兩者合計二千二百八十元部分自應予以扣除，故原告丁○所損
    失之物品及修繕價額共計七萬八千六百七十二元（00000－0000＝78672）。
  (四)原告戊○部分：原告戊○所損失之物品價額共計三十六萬二千九百七十七元（鑑
    定報告書誤載為十萬二千八百零六元），惟其中掃斗、掃帚、小碗、大碗及飯杓
    等生活器具部分，原告戊○僅各請求一百二十元、二百元、二百元、五百元、四
    百元，合計共一千四百二十元，華聲公司以此等生活用具屬消耗性之基本生活用
    具，而以其基本定額五千元計列（參見鑑定報告書總則部分第九點第(8)小點），
    惟原告戊○就此等器具既僅損失右開掃斗等五項用具，華聲公司概以五千元計列
    損失，即有未當；又此等器具既屬清潔用具或飲食用具，所購入之時間分別為八
    十六年九月或八十七年四月間，本院以其價額分別為購置價額之三折即四百二十
    六元（1420×0.3＝426）為適當，超出上開價額部分共計四千五百七十四元，自
    應予以扣除，故原告戊○所損失之物品價額計三十五萬八千四百零三元（000000
    －0000＝359397）。
  (五)原告乙○○部分：共計十二萬六千七百八十六元（102806＋23980 ＝126786），
    惟其中修繕費中之屋頂部分，原告乙○○所陳報之價額為一萬五千元，華聲公司
    所評估之價額則為一萬六千七百二十元，自應以較低額之一萬五千元為準，故修
    繕費部分之價額應為二萬二千二百六十元（15000＋7260＝22260），超過此部份
    之數額共計一千七百二十元應予扣除。從而，原告乙○○所損失之物品及修繕價
    額共計十二萬五千零六十六元（102806＋22260 ＝125066）。
八、綜上所述，原告等因本件火災燒燬之物品不能回復原狀，而喪失其價值，爰分別
    依侵權行為法則，請求被告賠償原告甲○○損失金額十三萬一千二百二十四元；
    賠償原告己○損失金額十三萬六千七百二十元；賠償原告丁○損失金額七萬八千
    六百七十二元；賠償原告戊○損失金額三十五萬八千四百零三元；賠償原告乙○○損失金額十二萬五千零六十六元，及均自起訴狀繕本送達之翌日即八十八年十
    二月二十四日起，至清償日止，按週年利率百分之五計算之遲延利息，洵屬正當
    ，應予准許；至逾此部分之請求，即非有據，應予駁回。
九、本件原告勝訴部分，兩造分別陳明願供擔保請准宣告假執行或免為假執行，皆核
    無不合，爰分別酌定相當之擔保金額，予以准許。至原告敗訴部分，渠等假執行
    之聲請亦均失所附麗，應併予駁回。
十、本件事證已臻明確，兩造其餘之攻擊防禦、方法及舉證，於判決結果不生影響，
    爰不一一論列，併此敘明。
據上論結，本件原告之訴為一部有理由，一部無理由，依民事訴訟法第七十八條、七
十九條但書、第八十五條第一項但書、第三百九十條第二項、第三百九十二條，判決
如主文。
中      華      民      國    九十      年      七      月    二十四    日
                                  臺灣雲林地方法院民事庭
~B法      官  蔣得忠
右為正本係照原本作成
如對本判決上訴須於判決送達後二十日內向本院提出上訴狀。（須附繕本）
中      華      民      國    九十      年      七      月     十六     日
~B法院書記官  韓乾興


司法院資訊處製作；財團法人民間司法改革基金會備份。
